【裁判字號】    97,訴,1479
【裁判日期】    970710
【裁判案由】    公共危險
【裁判全文】
臺灣彰化地方法院刑事判決              97年度訴字第1479號
公  訴  人  臺灣彰化地方法院檢察署檢察官
被      告  甲○○
上列被告因公共危險案件，經檢察官聲請以簡易判決處刑（97年
度偵字第2206號），本院員林簡易庭認不應以簡易判決處刑，經
改依通常程序審判後，本院依簡式審判程序，判決如下：
    主    文
甲○○放火燒毀他人之工業機具壹台，處有期徒刑壹年。又放火
燒毀他人之沙發壹組、茶桌壹座及電錶貳具，處有期徒刑壹年貳
月。應執行有期徒刑貳年。
    犯罪事實
一、甲○○與乙○○原係同事關係，因有嫌隙，心生怨恨，竟分
    別基於放火燒燬住宅等以外他人所有物之故意，先於民國 (
    下同)97 年1月17日晚間10時許，前往彰化縣員林鎮○○路○
    段433號乙○○、黃炳宜 (乙○○配偶之父)住處，將其預先
    購買之汽油1瓶潑灑該址外牆牆邊之工業機具，並點火引燃
    燒毀黃炳宜所有在該處之工業機具1台，一旦火勢延燒，則
    鄰接火勢現場員林鎮○○路往來人員及其載運、攜帶物品，
    即受有生命、身體、財產受危害之公共危險；嗣甲○○復於
    同年月19日凌晨0時15分許，至彰化縣大村鄉美港村美港橫
    巷4之10號乙○○之父丙○○住處，將其預先購買之汽油1瓶
    潑灑該址門外之沙發1組，並點火引燃燒毀丙○○所有在該
    處之沙發1組、茶桌1座及電錶2具，一旦火勢延燒，則鄰接
    火勢現場之美港村美港橫巷4之2號、6號及同巷其他往來人
    員及其載運、攜帶物品，即受有生命、身體、財產受危害之
    公共危險。
二、案經彰化縣警察局員林分局報請臺灣彰化地方法院檢察署檢
    察官偵查起訴，本院認有刑事訴訟法第273條之1第1項之情
    形，而改依簡式審判程序審理。
    理    由
一、按除被告所犯為死刑、無期徒刑、最輕本刑為3年以上有期
    徒刑之罪或高等法院管轄第1審案件者外，於前條第1項程序
    進行中，被告先就被訴事實為有罪之陳述時，審判長得告知
    被告簡式審判程序之旨，並聽取當事人、代理人、辯護人及
    輔佐人之意見後，裁定進行簡式審判程序；除簡式審判程序
    及簡易程序案件外，第1審應行合議審判，刑事訴訟法第273
    條之1第1項、第284條之1分別定有明文。本件被告甲○○所
    犯係死刑、無期徒刑、最輕本刑為3年以上有期徒刑之罪、
    高等法院管轄第1審案件以外之罪，並於本院行準備程序時
    就被訴事實為有罪之陳述，本院合議庭依前揭規定，經評議
    結果，裁定改由受命法官獨任行簡式審判程序，先予敘明。
二、上開事實，業據被告於警詢、檢察官訊問及本院審理時坦承
    不諱，核與證人乙○○、丙○○於警詢及檢察官訊問時及黃
    紫琳於檢察官訊問時證述情節相符，並有彰化縣消防局火災
    原因調查報告書、內政部消防署火災證物鑑定報告各1件、
    現場照片25張附卷可稽，足證被告之自白確與事實相符，堪
    以採信。被告放火所在之彰化縣員林鎮○○路○段433號，其
    鄰接之彰化縣員林鎮○○路係公眾往來之道路，時有往來人
    員及其攜帶、載運物品；而被告另一放火所在之彰化縣大村
    鄉美港村美港橫巷4之10號亦與同巷之4之2號、6號緊鄰，其
    旁之住宅區、美利達工業股份有限公司亦相距甚近，且位在
    同一巷內，此有內政部消防署火災證物鑑定報告之現場圖可
    按，一旦火勢未及時撲滅而延燒，則往來人員及其載運、攜
    帶物品，即受有生命、身體、財產受危害之危險，是被告之
    放火行為，已致生公共危險。前揭犯行，事證明確，洵堪認
    定。
三、核被告所為，係犯刑法第175條第1項放火燒燬住宅以外之物
    罪。被告先後所犯上開二罪間，犯意各別，應予分論併罰。
    至檢察官聲請簡易判決處刑書雖敘明被告於同年2月3日向警
    方自首而接受裁判，惟查被害人乙○○於97年1月20日警詢
    時已指明被告涉及上開放火案件，是警方於被告自白前即已
    得知被告涉案，被告向警坦承犯行，尚不構成自首，併此敘
    明。爰審酌被告犯罪之動機係因與之前同事即被害人乙○○
    有嫌隙而犯案，其智識程度為國中畢業，所使用手段極其危
    險，所幸犯後所生危害並非甚大，且其犯後與被害人達成調
    解，賠償被害人新臺幣 (下同)26 萬餘元，有調解書附卷可
    稽，其犯後態度尚稱良好等一切情狀，量處如主文所示之刑
    ，並依法定其應執行之刑，以示懲儆。又檢察官聲請簡易判
    決處刑書雖敘明請本院諭知被告緩刑，惟被告前開所犯之罪
    ，其法定本刑為1年以上7年以上，且被告分別犯2罪，而其
    所為犯行，又極易產生重大生命、身體、財產之危害，是檢
    察官於本案言詞辯論時已另陳明不應予以被告緩刑，本院斟
    酌上情，認檢察官於言詞辯論所陳係屬允當，爰不為緩刑之
    諭知，附此說明。
據上論斷，應依刑事訴訟法第273條之1第1項、第299條第1項前
段，刑法第175條第1項、第51條第5款，判決如主文。
本案經檢察官謝雨青到庭執行職務。
中    華    民    國    97    年    7    月    10    日
                  刑事第七庭  法  官  羅  永  安
以上正本證明與原本無異。
如不服本判決，應於判決送達後10日內，向本院提出上訴書狀，
上訴書狀應「敘述具體上訴理由」，並按他造當事人之人數附繕
本。「切勿逕送上級法院」。
告訴人或被害人對於判決如有不服具備理由請求檢察官上訴者，
其上訴期間之計算係以檢察官收受判決正本之日期為準。
中    華    民    國    97    年    7    月    10    日
                              書記官  魏  嘉  信
附錄本案論罪科刑法條全文：
中華民國刑法第175條
（放火燒燬住宅等以外之物罪）
放火燒燬前二條以外之他人所有物，致生公共危險者，處1年以
上7年以下有期徒刑。
放火燒燬前二條以外之自己所有物，致生公共危險者，處3年以
下有期徒刑。
失火燒燬前二條以外之物，致生公共危險者，處拘役或3百元以
下罰金。


司法院資訊處製作；財團法人民間司法改革基金會備份。
